臺灣桃園地方法院民事判決　九十年度訴字第一六一○號
　　原　　　告　　乙○○
　　被　　　告　　甲○○
右當事人間請求履行契約等事件，本院判決如左：
    主    文
被告應給付原告新台幣參佰參拾壹萬元，及自民國八十八年九月二十日起至清償日止
，按年息百分之五計算之利息。
原告其餘之訴駁回。
訴訟費用由被告負擔。
本判決第一項於原告以新台幣壹佰壹拾壹萬元供擔保後，得假執行。但被告如於假執
行程序實施前以新台幣參佰參拾壹萬元預供擔保後，得免為假執行。
原告其餘假執行之聲請駁回。
    事    實
甲、原告方面：
一、聲明：除供擔保金額及利息自八十八年七月六日起算外，餘如主文所示。
二、陳述：
（一）查原告所有坐落桃園縣大園鄉○○○段第一四四、一四四之三地號土地，權利
      範圍各為二八八分之四十八，前出賣與被告，雙方簽訂有不動產買賣契約書為
      憑。依該契約第二條約定，被告應於地政機關產權登記完成五日內給付新台幣
      （下同）參佰參拾壹萬元之第四期尾款，詎原告於民國（下同）八十八年六月
      三十日完成系爭土地產權移轉登記後，被告竟未依約於同年七月五日前給付原
      告上開尾款，雖經原告多次催索，被告均不置理，迄今仍未給付，被告自八十
      八年七月六日起應負遲延責任，不得已提起本訴，
（二）本件被告雖諉稱原告訴請履行之買賣契約，實際之買受人乃許金傳，伊係出於
      善心，代許金傳向原告買受土地持分，是於九十年十月五日辯稱：「當初買土
      地不是我本人，是許金傳」，又稱：「我是出名以人頭名義為契約關係」，經
      審判長當庭訊問：「原告是否知道土地真正買主是誰？」，原告訴訟代理人已
      當庭予以否認，並主張被告才是真正買受人，均有卷內筆錄可稽；另九十年十
      一月二日訊問當事人程序，審判長訊問原告本人：「當初買賣是被告買的或是
      出具名義而已？」，原告亦供稱：「是被告買的，契約也是被告訂的」，顯與
      原告訴訟代理人之主張一致，認被告即是系爭契約之買受人。
（三）被告於九十年十一月二日庭訊亦自認契約係伊本人所簽訂，顯見被告即為契約
      當事人無誤，其雖辯稱僅係人頭，而原告亦知悉真正買受人是許金傳，唯業經
      原告及訴訟代理人斷予否認，被告亦無法證明伊曾以許金傳名義，代許金傳與
      原告為法律行為，且為原告所知悉，是被告之主張，純屬事後推諉卸責之詞。
（四）被告與原告締結買賣契約後，均由被告直接給付價金予原告，亦有原告庭呈，
      由被告簽發，以原告為受款人，正本暫交代書事務所保管之記名本票影本可證
      ，上開票款三百三十一萬元，其金額與契約上載尾款數額相符，本係被告為支
      付尾款予原告所開立，被告對此亦不爭執，若被告僅係人頭，怎可能甘冒數百
      萬元票據責任風險，簽發本票予原告，更見被告之主張，實悖於常理。
三、證據：提出買賣契約書影本、土地登記謄本、認諾書、本票影本各乙份為證物。
乙、被告方面：
一、聲明：原告之訴駁回。訴訟費用由原告負擔。如受不利益之判決願供擔保宣告免
          予假執行。
二、陳述：當初購買土地者，並非伊自己，而是訴外人許金傳，伊僅是人頭而已，由
          於許金傳不願意支付價金，伊也沒辦法。
三、證據：提出買賣契約書影本二份為證物。
    理    由
一、本件原告起訴主張被告與其簽定土地買賣契約書，雙方約定在土地產權移轉登記
    後五日內須將尾款給付，然土地業於八十八年九月十四日移轉登記予被告所指定
    之第三人，被告卻沒將尾款付清，顯係給付遲延，經多次催討，被告仍不履行，
    遂提起本件訴訟。被告則以伊並非系爭土地之買主，真正買主是訴外人許金傳，
    伊僅是人頭而已，許金傳不給付價金，伊亦無法給付，原告請求顯無理由等語置
    辯。
二、原告主張兩造就原告所有坐落桃園縣大園鄉○○○段第一四四、一四四之三地號
    ，權利範圍各為二八八分之四十八之土地，簽訂買賣契約，尚有三百三十一萬元
    尚未給付，有房地買賣契約書在卷可稽，亦為被告所不否認。惟被告辯稱伊僅是
    人頭，真正買主為許金傳。經查：（一）系爭土地買賣契約書係由原、被告兩造
    所簽定，此有契約書在卷可稽，被告亦不否認真正性。（二）依照契約內容系爭
    土地原告同意被告另行移轉登記予第三人許金傳、許邱阿招，此乃一般買賣契約
    出賣人同意買受人所指定登記名義人之情形，並無法作為被告是系爭土地買賣人
    頭之有利證據。（三）被告雖提出與第三人許金傳、許邱阿招之買賣契約書，經
    本院詢問：「與許邱阿招、許金傳簽契約是否你自己」；回答：「是我個人與他
    們簽契約，其他共有人沒有。所買賣土地僅限於原告及我的部份，其他共有人土
    地並沒有出賣。」（詳見本院九十一年一月四日言詞辯論筆錄），與第三人許金
    傳、許邱阿招之買賣契約，亦僅由被告一人所為，並非代表全體共有人，故被告
    並無提供任何證據以實其為系爭土地買賣之人頭，其抗辯不足採信。（四）被告
    與原告所簽訂契約之買賣標的物與被告與第三人許金傳、許邱阿招所簽定契約之
    買賣標的物並非一致，顯係兩個並存之買賣契約，非如被告所辯，其僅是單純之
    人頭，契約存在於原告與第三人許金傳之間。綜上所述，原告本於買賣契約，請
    求被告給付買賣價款為有理由，應予准許。
三、至於遲延利息部分，依照雙方簽訂買賣契約書第二條價額及付款表：第四期尾款
    係於地政機關產權登記完成五日內給付，而依照土地登記謄本系爭土地係於八十
    八年九月十四日完成移轉登記，此有土地登記謄本在卷可稽，被告應於九月十九
    日內給付，然其並無於該日內給付，故被告應自八十八年九月二十日起付遲延利
    息，原告逾此部分之請求，顯無理由，應予駁回外，其餘部分應予准許。
四、兩造均陳明願供擔保，聲請宣告假執行及免為假執行，就原告勝訴部分經核均無
    不合，爰分別酌定相當擔保金額准許之。至原告敗訴部分，其假執行之聲請已失
    附麗，應予駁回。
五、兩造其餘攻擊防禦方法，經核與本判決之結論均無影響，爰不以一一論述，併此
    敘明。
據上論結，原告之訴為一部有理由，一部無理由，依民事訴訟法第七十九條但書、第
三百九十條第二項、第三百九十二條，判決如主文。
中　　　華　　　民　　　國　　九十一　　年　　一　　月　十八　日
                                臺灣桃園地方法院民事第一庭
~B法　　　官　張益銘
右為正本係照原本作成
如對本判決上訴，須於判決送達後廿日內向本院提出上訴狀
中　　　華　　　民　　　國　　九十一　　　年　　 一　　月　　 十八      日
~B法院書記官　卓清和
